【裁判字號】    92,易,78
【裁判日期】    920227
【裁判案由】    違反毒品危害防制條例
【裁判全文】
臺灣新竹地方法院刑事判決                            九十二年度易字第七八號
    公  訴  人  臺灣新竹地方法院檢察署檢察官
    被      告  甲○○
右列被告因違反毒品危害防制條例案件，經檢察官提起公訴（九十一年度毒偵字第一
四八八號），本院判決如左：
    主      文
甲○○施用第二級毒品，處有期徒刑肆月，如易科罰金，以佰元折算壹日。
    事      實
一、甲○○前因施用毒品案件，經觀察、勒戒後，認無繼續施用毒品傾向，業經本院
    於民國八十七年十二月二十二日以八十七年度訴字第五七號為免刑判決確定。又
    因施用毒品案件，經依本院八十九年度毒聲字第八三號裁定送觀察、勒戒結果，
    認無繼續施毒品之傾向，由臺灣新竹地方法院檢察署檢察官於八十九年六月十七
    日以八十九年度毒偵緝字第一二二號為不起訴處分。惟甲○○猶不知戒絕，復基
    於施用第二級毒品安非他命之犯意，於九十一年九月一日晚上七時十分許回溯前
    四日內之某時，在不詳地點，以不詳方式，非法施用第二級毒品安非他命一次，
    嗣因新竹縣警察局竹東分局於九十一年九月一日晚上七時十分許，經執行調驗毒
    品人口採尿，驗有甲基安非他命陽性反應而得知上情。（嗣經本院於九十二年一
    月二十三日以九十二年度毒聲字第一八號裁定令入戒治所施以強制戒治一年。）
二、案經新竹縣警察局竹東分局報請臺灣新竹地方法院檢察署檢察官偵查起訴。
    理      由
一、訊據被告甲○○矢口否認有何施用毒品安非他命之犯行，辯稱：我沒施用第二級
    毒品安非他命云云。經查，被告於九十一年九月一日晚間七時十分許，至新竹縣
    警察局竹東分局依毒品調驗人口所採集之尿液檢體（檢體編號：ＧＺ00000
    000000號）經送鑑驗結果，呈安非他命及甲基安非他命陽性反應，此有毒
    品人口到場採尿名冊、昭信科技顧問股份有限公司九十一年九月十九日出具之濫
    用藥物陽性檢體檢驗報告在卷可按。按「尿液毒品檢驗若能使用較先進之氣相層
    析質譜儀分析法確認，則可完全排除偽陽性之干擾，為目前最具公信力的檢驗方
    法」，為卷附法務部調查局第六處（八七）發技（一）字第八七０七四五七四號
    函所揭示。次按，「甲基安非他命經口服投與後約百分之七十於二十四小時內自
    尿液中排出，約百分之九十於九十六小時內自尿液中排出，甲基安非他命之檢出
    與其投與方式、投與量、個人體質、採尿時間及檢測儀器之精密度等諸多因素有
    關，惟依上述資料推斷，最長可能不會超過四日。」，亦有行政院衛生署藥物食
    品檢驗局八十一年二月八日（八一）藥檢壹字第００一一五六號函可憑。據此，
    被告甲○○所採尿液經氣相層析質譜分析法確認結果既呈安非他命及甲基安非他
    命陽性反應，足見被告於九十一年九月一日晚上七時十分許採尿前回溯九十六小
    時內之某時，在不詳地點，以不詳方式，有非法施用第二級毒品安非他命之犯行
    ，堪認被告所辯顯不足採。再者，被告甲○○前因施用毒品案件，經觀察、勒戒
    後，認無繼續施用毒品傾向，業經本院於八十七年十二月二十二日以八十七年度
    訴字第五七號為免刑判決確定。又因施用毒品案件，經依本院八十九年度毒聲字
    第八三號裁定送觀察、勒戒結果，認無繼續施毒品之傾向，由臺灣新竹地方法院
    檢察署檢察官於八十九年六月十七日以八十九年度毒偵緝字第一二二號為不起訴
    處分，此有上開不起訴處分書、臺灣新竹地方法院檢察署刑案資料查註紀錄表、
    全國施用毒品案件紀錄表及臺灣高等法院被告全國前案紀錄表附卷可稽。綜上，
    本件事證已臻明確，被告犯行洵堪認定。
二、按安非他命為毒品危害防制條例第二條第二項第二款規定之第二級毒品。被告非
    法施用安非他命，核其所為係犯毒品危害防制條例第十條第二項之非法施用第二
    級毒品罪。被告因施用而持有毒品之低度行為，應為施用毒品之高度行為所吸收
    ，不另論罪。爰審酌施用安非他命危害施用者之中樞神經，使施用者產生幻聽及
    幻想之症狀，對施用者之健康產生不良之影響，同時幻聽及幻想結果亦可能產生
    使施用者對週遭之人施暴，對公共秩序產生危害，且被告前曾因施用毒品，經過
    二次觀察、勒戒後，猶不知自制，再度施用毒品等一切情狀，量處如主文所示之
    刑，並諭知易科罰金之折算標準。
據上論斷，依刑事訴訟法第二百九十九條第一項前段，毒品危害防制條例第十條第二
項，刑法第十一條前段、第四十一條第一項前段，罰金罰鍰提高標準條例第二條，判
決如主文。
本案經檢察官陳榮林到庭執行職務。
中      華      民      國    九十二      年    二      月     二十七   日
                                    臺灣新竹地方法院刑事第一庭
        法  官  林  秋  宜
右正本證明與原本無異。
如不服本判決，應於判決送達後十日內向本院提出上訴狀（應附繕本），上訴於臺灣
高等法院。
                                        書記官  鄒  茂  瑜
中      華      民      國    九十二    年      二      月    二十七    日
附錄本案論罪科刑法條全文
毒品危害防制條例第十條第二項
施用第二級毒品者，處三年以下有期徒刑。


司法院資訊處製作；財團法人民間司法改革基金會備份。
